臺灣臺中地方法院民事判決　100年度訴字第1932號
原　　　告　花旗（台灣）商業銀行股份有限公司
法定代理人　管國霖
訴訟代理人　劉孜育
被　　　告　郭牧幟
上列當事人間清償借款事件，本院於民國100年8月24日言詞辯論
終結，判決如下：
    主      文
被告應給付原告新臺幣伍拾捌萬貳仟貳佰柒拾元，及自民國一百
年一月三十一日起至清償日止，按年息百分之八點七五計算之利
息，暨自民國一百年一月三十一日起至清償日止，按月計付新臺
幣玖佰玖拾壹元之違約金。
訴訟費用由被告負擔。
本判決於原告以新臺幣壹拾玖萬肆仟零玖拾元為被告供擔保後，
得假執行。但被告如以新臺幣伍拾捌萬貳仟貳佰柒拾元為原告預
供擔保，得免為假執行。
    事實及理由
壹、程序方面：
一、按訴狀送達後，原告不得將原訴變更或追加，但擴張或減縮
    應受判決事項之聲明，不在此限，民事訴訟法第255條第1項
    第3款定有明文。本件原告提起本訴原聲明請求：「被告應
    給付原告新臺幣（下同）582,270元及自民國99年12月31日
    起至清償日止，按週年利率8.75％計算之利息，及自100年1
    月30日起按月月付50元計付之違約金」。嗣於100年8月24日
    言詞辯論期日更正請求為「被告應給付原告582,270元及自
    100年1月31日起至清償日止，按週年利率8.75％計算之利息
    ，及自100年1月31日起按月計付991元之違約金」，核係未
    變更訴訟標的下所為減縮、擴張應受判決事項之聲明，與首
    揭規定相符，應予准許，先予敘明。
貳、實體方面：
一、原告主張：原告與美商花旗銀行股份有限公司依企業併購法
    申請分割，由原告聲請為承受營業之既存銀行，此有行政院
    金融監督管理委員會核准函及花旗（台灣）商業銀行股份有
    限公司變更登記表影本可稽。緣被告向原告申請「好年貸」
    個人信用貸款，貸款金額為800,000元，並約定分期繳納，
    貸款期間自98年9月30日起至102年9月29日止，貸款期數共
    48期，此有雙方簽訂之契約書可稽。惟被告於100年1月間償
    還99年12月份應攤還金額後，即未依約如期繳款，依契約約
    定，所有債務視為全部到期，核其貸款迄今尚積欠582,270
    元，拒不清償。依民法第229條、第223條規定及雙方契約第
    6 條、第9條約定，原告自得對被告請求本金及其利息、違
    約金等語。並聲明：被告應給付原告582,270元及自100年1
    月31日起至清償日止，按週年利率8.75％計算之利息，及自
    10 0年1月31日起至清償日止，按月計付991元之違約金；願
    供擔保，請准宣告假執行。
二、被告則以：被告提出的清償條件原告無法接受，被告最低每
    個月可以償還1,000元，但原告不能接受，被告繳款到100年
    1月，繳了19,814元，希望能繼續跟原告協商等語。
三、得心證之理由：
(一)原告主張之事實，業據其提出個人信用貸款申請書、個人信
    用貸款約定書、交易明細表等件為證，復為被告所不爭執，
    堪信為真實。被告雖請求每月最低償還1,000元，希望繼續
    與原告協商償還債務等語，然被告所提償還條件未獲原告同
    意，且按債務人無為一部清償之權利，民法第318條第1項前
    段定有明文，被告目前資力狀況縱使確實困窘，依法亦難認
    其有要求債權人許其分期給付或緩期清償之權利，是被告所
    辯上情，尚無可採。
(二)按借用人應於約定期限內，返還與借用物種類、品質、數量
    相同之物，民法第478條定有明文。本件借款，被告既未依
    約清償，即喪失期限利益，全部債務視為到期，從而，原告
    依消費借貸法律關係，請求被告給付如主文第1項所示之金
    額、利息及違約金，並無不合，應予准許。
(三)原告陳明願供擔保聲請宣告假執行，核無不合，爰酌定相當
    之擔保金額准許之，併依職權定相當擔保金額宣告被告預供
    擔保後，得免為假執行。
參、訴訟費用負擔、宣告假執行及免為假執行之依據：民事訴訟
    法第78條、第390條第2項、第392條第2項。
中    華    民    國    100    年    9    月     7    日
                  民事第二庭  法  官   吳崇道
以上為正本係照原本作成。
如對本判決上訴，須於判決送達後20日內向本院提出上訴狀。如
委任律師提起上訴者，應一併繳納上訴審裁判費。
中    華    民    國    100    年    9    月     7    日
                              書記官